---
title: "Practica02"
author: "Brian Sandoval"
date: "`r Sys.Date()`"
output: html_document
---

```{r setup, include=FALSE}
knitr::opts_chunk$set(echo = TRUE)
```

```{r carga_librerias}
library(XML)
library(httr)
library(dplyr)
library(stringr)
library(data.table)
library(gridExtra)
if (!require("htmlTable")) install.packages("htmlTable")
```


## Practica 02:

1\. Descargar la página web de la URL indicada, y almacenarlo en un formato de R apto para ser tratado.

```{r descarga_pagina}
html <- GET("https://www.mediawiki.org/wiki/MediaWiki")
contenido <- content(html, as = "text")
parsedHtml <- htmlParse(contenido, asText = TRUE)
```

2\. Analizar el contenido de la web, buscando el título de la página (que en HTML se etiqueta como “title”).


```{r extrae_titulo}
titulo <- xpathSApply(parsedHtml, "//title", xmlValue)
```

RSPT: El título de la página es: `r titulo`.

3\. Analizar el contenido de la web, buscando todos los enlaces (que en HTML se etiquetan como “a”), buscando el texto del enlace, así como la URL.

```{r extrae_enlaces, echo=T}
links_text <- xpathSApply(parsedHtml, "//a", xmlValue)
links_url <- xpathSApply(parsedHtml, "//a", xmlGetAttr, 'href')

tablaPrin <- data.frame("enlaces" = links_text, 
                        "URL" = links_url,
                        stringsAsFactors = F)

tablaPrin$Enlace2 <- str_replace_na(tablaPrin$enlaces)

tablaPrin$Enlace2[tablaPrin$Enlace2 == "NA"] <- NA 
#htmlTable(tablaPrin)
```

RSPT: La infromacion obtenida es: `r 
View(tablaPrin)`

4\. Generar una tabla con cada enlace encontrado, indicando el texto que acompaña el enlace, y el número de veces que aparece un enlace con ese mismo objetivo.

```{r , echo=FALSE}
# convertir relativas en absolutas

tablaPrin$es_relativo <- grepl("^/|#$|#bodyContent", tablaPrin$URL, perl = T)
tablaPrin <- tablaPrin %>% mutate(url_absoluta = ifelse(es_relativo, paste("https://www.mediawiki.org", URL, sep = ""), URL))

tablaPrin <- tablaPrin %>% add_count(url_absoluta)
```

5\. Para cada enlace, seguirlo e indicar si está activo (podemos usar el código de status HTTP al hacer una petición a esa URL).

```{r , echo=FALSE}

extract_status_code <- function(url) {
  resp <- HEAD(url)
  return(resp$status_code)
}

tablaPrin$status_code <- sapply(tablaPrin$url_absoluta, extract_status_code)
```

## Pregunta 02:

1\. Un histograma con la frecuencia de aparición de los enlaces, pero separado por URLs absolutas (con “http...”) y URLs relativas.

```{r , echo=FALSE}
#absolute_urls <- tablaPrin[grepl("^http[s]://", tablaPrin$url_absoluta), ]
absolute_urls <- tablaPrin[grepl("FALSE", tablaPrin$es_relativo), ]
#relative_urls <- tablaPrin[!grepl("^http[s]://", tablaPrin$url_absoluta), ]
relative_urls <- tablaPrin[grepl("TRUE", tablaPrin$es_relativo), ]

absolute_freq <- table(absolute_urls$URL)
relative_freq <- table(relative_urls$URL)

hist(absolute_freq, main = "Histograma de URLs absolutas", xlab = "URL absoluta", ylab = "Frecuencia")
hist(relative_freq, main = "Histograma de URLs relativas", xlab = "URL relativa", ylab = "Frecuencia")
```

2\. Un gráfico de barras indicando la suma de enlaces que apuntan a otros dominios o servicios (distinto a https://www.mediawiki.org en el caso de ejemplo) vs. la suma de los otros enlaces.

```{r , echo=FALSE}
base_url <- "https://www.mediawiki.org"
#filtered_data <- tablaPrin[!grepl("^" + base_url, tablaPrin$url_absoluta), ]
filtered_data <- tablaPrin[!(tablaPrin$url_absoluta %like% base_url), ]
domain_names <- gsub("[^/]+/$", "", filtered_data$URL)
link_counts <- table(domain_names)
base_links <- link_counts[link_counts == base_url]
other_links <- link_counts[-which(link_counts == base_url)]

igualURL <- tablaPrin[grepl("^https://www.mediawiki.org", tablaPrin$es_relativo), ]
noigualURL <- tablaPrin[!grepl("^https://www.mediawiki.org", tablaPrin$es_relativo), ]

base_link_sum <- sum(base_links)
other_link_sum <- sum(other_links)
bar_labels <- c("Enlaces a", "Enlaces a otros dominios")

pruebagrafico <- barplot(c(base_link_sum, other_link_sum), names.arg = bar_labels,
        main = "Distribución de enlaces por destino", xlab = "Tipo de enlace", ylab = "Número de enlaces")
```

3\. Un gráfico de tarta (pie chart) indicando los porcentajes de Status de nuestro análisis.

```{r , echo=FALSE}
# Assuming analysis_data is the data frame with status codes
status_counts <- table(tablaPrin$status_code)  # Count occurrences of each status
status_percentages <- round(prop.table(status_counts) * 100, 1)  # Calculate percentages

# Create a new data frame with labels and percentages
status_data <- data.frame(status = names(status_counts), percentage = status_percentages)

# Add labels to percentages
status_data$label <- paste0(status_data$percentage, "%")

status_data$percentage <- abs(round(prop.table(status_counts) * 100, 1))

# Create the pie chart
pie(status_data$percentage, labels = status_data$label, main = "Distribución de Status de Análisis", clockwise = FALSE, col = c("#0080FF", "#FFC000"))  # Customize colors as needed

# Combine pie chart with previous charts
combined_chart <- arrangeGrob(pruebagrafico, pruebagrafico, ncol = 2)

# Save or display the combined chart
#ggsave("combined_analysis_charts.png", combined_chart, width = 10, height = 6)  # Adjust width and height as needed


```